【裁判字號】    92,訴,389
【裁判日期】    920516
【裁判案由】    毒品危害防制條例
【裁判全文】
臺灣彰化地方法院刑事判決                          九十二年度訴字第三八九號
    公  訴  人  臺灣彰化地方法院檢察署檢察官
    被      告  甲○○
右列被告因違反毒品危害防制條例案件，經檢察官提起公訴（九十一年度毒偵字第四
九二號、第七五五號），本院判決如左：
        主  文
甲○○連續施用第一級毒品，處有期徒刑壹年，扣案之海洛因壹包（驗後淨重零點參
肆公克）沒收銷燬之；又施用第二級毒品，處有期徒刑捌月；應執行有期徒刑壹年陸
月，扣案之海洛因壹包（驗後淨重零點參肆公克）沒收銷燬之。
        事  實
一、甲○○曾因違反毒品品危害防制條例案件，經本院分別判處有期徒刑七月、一年
    、五月確定，前開三罪於民國九十年四月二十一日合併執行後，於九十一年七月
    三日假釋出獄，然於假釋期間因再犯施用毒品而撤銷前開假釋，再於九十二年二
    月六日入監執行殘刑有期徒刑七月十三日，而未執行完畢。又於八十八年十月間
    因施用毒品案件，經本院以八十八年度毒聲字第四四一一號裁定送勒戒處所觀察
    、勒戒後，認無繼續施用毒品之傾向，由台灣彰化地方法院檢察署檢察官於八十
    八年十月二十九日，以八十八年度毒偵字第一一六一號為不起訴處分確定。再於
    八十八年十一月二十九日因施用毒品案件，經本院以八十八年度毒聲字第五一六
    四號裁定送勒戒處所觀察、勒戒後，認有繼續施用毒品之傾向，再經本院以八十
    八年度毒聲字第五五九一號裁定送強制戒治，再以本院八十九年度毒聲字第二六
    六四號裁定停止強制戒治，付保護管束，又經本院以八十九年度毒聲字第四六八
    七號撤銷停止戒治，令入戒治處所強制戒治而執行期滿，該案並經台灣彰化地方
    法院檢察署檢察官提起公訴，經本院於八十九年三月二十日判處有期徒刑七月確
    定。仍不知悔改，而於假釋期間，復基於施用第一級毒品之概括犯意，於九十二
    年一月三十一日晚上某時許，至同年二月五日十二時許，連續在其位於彰化縣鹿
    港鎮頂厝里頂厝巷十七之二號住處，以將海洛因摻入香煙，再點燃吸其煙霧之方
    式，約二、三天一次，施用海洛因多次；又另行基於施用第二級毒品之犯意，於
    九十二年二月四日十九時許，在其前開住處，以將第二級毒品甲基安非他命置於
    玻璃管內點燃加熱吸用其煙霧之方式，施用安非他命一次。嗣於九十二年二月五
    日十七時許，在其位於彰化縣鹿港鎮頂厝里頂厝巷十七之二號住處為警查獲，並
    扣得其所有之第一級毒品海洛因一包（驗後淨重０．三四公克），始查悉上情。
二、案經彰化縣警察局鹿港分局報請臺灣彰化地方法院檢察署檢察官偵查及該署檢察
    官主動簽分偵查起訴。
        理  由
一、右揭犯罪事實，業據被告甲○○分別於警、偵訊中，及本院審理時坦承不諱，且
    其被查獲後為警採集之尿液，送請彰化縣衛生局檢驗結果，呈甲基安非他命及嗎
    啡（海洛因施用入人體後，水解還原成嗎啡，再循嗎啡之代謝方式排出體外）陽
    性反應，有該局九十二年二月十七日煙檢字第九二０二九六號煙毒尿液檢驗成績
    書一紙在卷可按。又扣案之白粉經送法務部調查局檢驗結果，確係海洛因一節，
    亦有該局九十二年三月十七日調科壹字第一四０００九一０四號鑑定通知書一紙
    附卷可參，並有該包海洛因扣案可資佐證，被告之自白堪以採信。本件事證明確
    ，被告犯有施用毒品之犯行應堪認定。
二、又被告前於八十八年十月間因施用毒品案件，經本院以八十八年度毒聲字第四四
    一一號裁定送勒戒處所觀察、勒戒後，認無繼續施用毒品之傾向，由台灣彰化地
    方法院檢察署檢察官於八十八年十月二十九日，以八十八年度毒偵字第一一六一
    號為不起訴處分確定。再於八十八年十一月二十九日因施用毒品案件，經本院以
    八十八年度毒聲字第五一六四號裁定送勒戒處所觀察、勒戒後，認有繼續施用毒
    品之傾向，再經本院以八十八年度毒聲字第五五九一號裁定送強制戒治，再以本
    院八十九年度毒聲字第二六六四號裁定停止強制戒治，付保護管束，又經本院以
    八十九年度毒聲字第四六八七號撤銷停止戒治，令入戒治處所強制戒治而執行期
    滿，該案並經台灣彰化地方法院檢察署檢察官提起公訴，經本院於八十九年三月
    二十日判處有期徒刑七月確定等情，有台灣高等法院被告全國前案紀錄表及臺灣
    彰化地方法院檢察署刑案資料查註紀錄表等資料在卷足憑，顯係於前案施用毒品
    經觀察、勒戒後，認無繼續施用毒品之傾向，由檢察官不起訴處分後，再因施用
    毒品經強制戒治期滿，並經檢察官起訴，而經本院判刑確定後，五年內再犯本件
    施用毒品罪，應予依法論科。
三、核被告所為，係犯毒品危害防制條例第十條第一項之施用第一級毒品罪及第十條
    第二項之施用第二級毒品罪。被告分別持有第一、二級毒品之低度行為應各為其
    施用之高度行為吸收，不另論罪，並予敘明。被告先後多次施用第一級毒品海洛
    因之犯行，時間緊接，所犯又係構成要件相同之罪名，顯係基於概括犯意為之，
    為連續犯，應依刑法第五十六條之規定論以一罪，並加重其刑。其前開所犯二罪
    間，犯罪構成要件不同，行為互殊，顯係基於各別犯意為之，應予分論併罰。爰
    審酌被告犯罪次數、施用之期間、動機、目的、方法、不知珍惜身體，犯罪所生
    危害，及犯後坦承犯行，態度良好等一切情狀，各量處如主文所示之刑，並定其
    應執行之刑，以示懲處。扣案被告所有之第一級毒品海洛因一包（驗後淨重０點
    三四公克），屬第一級毒品，爰依毒品危害防制條例第十八條第一項前段規定，
    沒收銷燬之。
據上論斷，應依刑事訴訟法第二百九十九條第一項前段，毒品危害防制條例第十條第
一項、第二項、第十八條第一項前段，刑法第十一條前段、第五十六條、第五十一條
第五款，判決如主文。
本案經檢察官田德煙到庭執行職務。
中      華      民      國      九十二      年      五    月    十六    日
        臺灣彰化地方法院刑事第一庭
                                    法      官  陳  秋  錦
右正本證明與原本無異。
如不服本判決，應於判決送達後十日內，向本院提出上訴狀（須附繕本）。
                                    法院書記官  于  淑  真
中      華      民      國      九十二      年      五    月    十六    日
毒品危害防制條例第十條：
施用第一級毒品者，處六月以上五年以下有期徒刑。
施用第二級毒品者，處三年以下有期徒刑。
毒品危害防制條例第十八條：
查獲之毒品及專供製造或施用毒品之器具，不問屬於犯人與否，均沒收銷燬之。但合
於醫藥或研究之用者，得不予銷燬。
前項合於醫藥或研究用毒品或器具之管理辦法，由法務部會同行政院衛生署定之。


司法院資訊處製作；財團法人民間司法改革基金會備份。
